# **Ezequiel Andrüsh**

## Sr SysAdmin / Ssr DevOps / Ssr SRE

<u>Información Personal</u>: Soy un profesional IT apasionado por aprender y resolver problemas técnicos. Me considero una persona amistosa y de buen temperamento, siempre abierto a dar o recibir ayuda de mis compañeros. Considero que soy una persona que aprende rápido nuevas tecnologías para mantenerme al día en el mercado laboral. En general disfruto de trabajar en equipo.

Al momento de la escritura de este documento me encuentro estudiando Aplicaciones en Tiempo Real con adquisición de datos integrada en computadoras de placa única.

Me considero un Geek, me encanta experimentar con Arduino, Raspberry Pi's y toda esa clase de tecnologías. Si tiene luces que parpadean me gusta saber cómo funciona.

Para reducir el stress practico deportes como la natación y el water polo. También practico arquería tradicional si tengo la oportunidad. Me gustan los todos los deportes, tanto en equipo como los introspectivos.

<u>Sobre mi carrera</u>: Soy un SysAdmin de la vieja escuela que devino en un SRE/DevOps. Tengo más de 20 años de experiencia trabajando con sistemas Linux tanto on-prem como virtualizados en una amplia gama de escenarios.

También he trabajado con containers en GCP bajo el motor de K8s de Google (GKE) y con docker en servidores IaaS como un mecanismo de adaptación para ayudar a los equipos de las diferentes aplicaciones a "containerizar" y poder dar el salto a Kubernetes.

## Logros

**Estandarización de Linux Containers:** Estandarización de instalación de docker en servidores Linux dentro de la rama de Operaciones Internas de la Compañía (CIO). Esto incluyó la definición del estándar con la Gerencia y su implementación mediante scripts y automatizaciones.

**Estandarización de las Container Images:** Definir, implementar y actualizar las imágenes base para los containers que vayan a ser consumidos dentro del CIO. El despliegue y actualización del Container Registry se realiza usando pipelines de CI/CD.

**Crear un Datacenter de cero:** Definir con la gerencia las necesidades y construir un datacenter que las satisfaga desde cero.

Comprar el hardware, gabinetes y hardware de red para luego instalar y configurar todos los servicios necesarios para las operaciones de Smart Bridge SRL en el puerto de La Plata.

## Educación

#### UTN - La Plata

Analista en Sistemas – Completado (2011)

Ingeniería en Sistemas – Incompleto

#### **ACCENTURE ACADEMY – Buenos Aires**

**Agile Foundations** (2018)**DevOps Fundamentals** (2018)**Linux Containers** (2018)**Kubernetes: A practical approach** (2019)**Introduction to Design Thinking** (2019)

## **Idiomas**

**Spanish:** Nativo

Linux

**English:** Advanzado (oral y escrito)

## **Habilidades**

\*\*\*\*\*\* Docker \*\*\*\*\* **Kubernetes** \*\*\*\*\*

Ansible \*\*\*\*

Terraform \*\*\*\*\*

Python \*\*\*\*\*

Git \*\*\*\*\*

## Experiencia Laboral

#### **PROPIFY** – Remoto

Enero 2023 - Diciembre 2024

Ingeniero IoT: Como Ingeniero IoT fuí responsable de asegurar el buen funcionamiento de los gateways Zwave desplegados en el territorio. Además de planificar y desplegar las actualizaciones Over The Air de los dispositivos.

- Preparar y monitorear las actualizaciones OtA al hardware deployado en el territorio.
- Brindar soporte de nivel 3 a los usuarios de la plataforma.
- Evaluar futuras mejoras y analizar opciones para la nueva versión del hardware.

SRE: Como SRE fuí responsable de administrar la plataforma para que las automatizaciones de los despliegues de los updates funcionen correctamente y la conectividad de los dispositivos no se pierda. Eso incluía:

- Diseñar e implementar la infraestructura necesaria en AWS para proveer los paquetes OtA y los mecanismos de CI/CD para automatizar el qué, cómo y cuándo se proveerán dichos updates.
- Vigilar que la plataforma funcione correctamente y tomar acciones preventivas y correctivas.

**SOUTH GEEKS** – Remoto

2020-2021

**NOC Engineer:** Como NOC engineer trabajando para un importante cliente del área de seguridad de la información fui responsable de las siguientes tareas:

- Monitorear todos los ambientes SaaS corriendo en instancias en GCP y actuar preventivamente en caso de ser necesario (más de 200 ambientes).
- Ejecutar los procedimientos de actualización del producto planeados durante los horarios de mi turno.
- Guardias "On-Call". Root Cause Analysis y respuesta a incidentes dentro de los tiempos establecidos por el SLA.

**ACCENTURE** – La Plata/C.A.B.A.

2018-2020

**DevOps Engineer:** Como un DevOps Engineer trabajando en el área de Operaciones Internas de la Compañía mis tareas estaban principalmente enfocadas en proveer soporte a los equipos de las aplicaciones internas y definir los estándares para mantener las instalaciones homogéneas para mejor mantenimiento.

- Ingeniero de soporte L3 para servidores Linux.
- Estandarización de las instalaciones de docker en servidores laaS con Linux. Definir el estándar con la Gerencia y automatizar las nuevas instalaciones usando scripts en bash. Además se remediaron las instalaciones existentes adaptándolas al nuevo estándar en el transcurso de un año. Al momento de dejar la empresa había aproximadamente 300 servidores corriendo docker.
- Sysadmin VMWare en un datacenter no productivo ubicado en Chicago.
- Colaboración con el desarrollo del módulo de IaC de GKE y brindar soporte a los equipos de las aplicaciones en su migración a arquitectura de microservicios.
- Analizar y proveer automatizaciones a las tareas de mantenimiento en los ambientes PaaS y laaS.

#### **AUTORIDAD DEL AGUA – La Plata**

**Consultor IT (2016-2018):** Como consultor IT trabajando para un proyecto interno mis responsabilidades fueron:

- Definir la red de datos para las estaciones meteorológicas instaladas para un Sistema de Monitoreo y Alerta Temprana (SMAT)
- Ejecutar los chequeos de los sensores y equipos en más de 40 ubicaciones en el territorio de la Provincia de Buenos Aires (estos sensores chequean niveles de agua, presión atmosférica, lluvia, humedad del aire y viento)
- Análisis de requerimientos de hardware y software para crear un datacenter que soporte la infraestructura descripta anteriormente.
- Tareas de Admin para el sistema de tickets del sistema P3 que integra con otros organismo estatales implementado con GLPI.

**SysAdmin** (1998-2016): Soporte técnico para 12 workstations con windows 2000/XP. Administración de firewalls y servers cuando el Sr. Sysadmin no estaba presente.

• Soporte L1 de usuarios. Mantenimiento de antivirus y los sistemas en gral.

SMART BRIDGE S.R.L – La Plata/Berisso/Ensenada 2009-2016

IT Manager: Como PyME en rápido crecimiento (menos de 10 empleados) en el negocio de la logística Smart Bridge se encontró con el inconveniente de necesitar crear un área IT desde cero. Las tareas involucradas para conseguir el objetivo fueron:

- Definir las necesidades, problemas y presupuesto con la gerencia.
- Entregar un borrador de la solución y validarla con la gerencia.
- Comprar todo el hardware necesario e instalar toda la infraestructura (gabinetes, cableado de redes, firewalls, switches, servers, etc) en las oficinas de la empresa.
- Virtualizar y consolidar los servers usando XEN como hypervisor cuando fuera necesario. Instalar los puestos de trabajo con Linux, configurar los siguientes servicios: firewalls usando IPTables, server de backups (Bacula), VPN con OpenVPN y conectar con redes PtP las otras locaciones de la empresa junto

con las distintas notebooks itinerantes para integrar todo en una sola red de datos.

• Instalación y mantenimiento de un sistema biométrico de asistencia junto con cámaras IP de seguridad

### PODER JUDICIAL DE LA PROVINCIA DE BS. AS.

La Plata/Mercedes/Bahía Blanca/Dolores/Mar del Plata 2002

**Instructor:** Creador de contenido e instructor para cursos de capacitación sobre el uso de servers y puestos de trabajo con GNU/Linux en la Sector Público de la Provincia de Buenos Aires.

 El contenido de los cursos fue: IPTables, Firewalls (diseño e implementación), configuración y administración de servers, webservers (Apache), email servers (Exim), DHCP, NFS y Samba.

**OCCAM SA - La Plata** 

2000 - 2002

#### **SysAdmin:**

- Configuración, instalación y mantenimiento de 3 servers Linux (Mandrake, RedHat and Debian)
- Administración de Servidores de Archivos (NFS, SMB), Email Servers (Exim),
  Webservers (Apache)
- Mantenimiento de un server SCO/Unix con un servicio de base de datos corriendo sobre Informix. La base de datos se comunicaba con los clientes via un sistema de atención automática mediante un Modem telefónico.

### Contactos:

www.zekeand.com.ar +54 9 221 675 8380 ezequielandrush@gmail.com /in/carlos-ezequiel-andrush/ @andrushezequiel